【裁判字號】    99,訴,128
【裁判日期】    990415
【裁判案由】    違反毒品危害防制條例
【裁判全文】
臺灣花蓮地方法院刑事判決               99年度訴字第128號
公  訴  人  臺灣花蓮地方法院檢察署檢察官
被      告  甲○○
上列被告因違反毒品危害防制條例案件，經檢察官提起公訴（99
年度毒偵字第 120號、99年度偵字第634號、99年度核交字第140
號、99年度核交字第 286號），被告於準備程序中就被訴事實為
有罪之陳述，經本院合議庭裁定由受命法官獨任進行簡式審判程
序，判決如下：
    主  文
甲○○施用第一級毒品，累犯，處有期徒刑拾月，扣案第一級毒
品海洛因壹小包（驗餘淨重零點零公克；空包裝重零點貳公
克）沒收銷燬之、扣案針筒壹支沒收；又施用第二級毒品，累犯
，處有期徒刑陸月，扣案第二級毒品安非他命壹小包（毛重貳點
肆柒公克）沒收銷燬之，扣案塑膠吸管壹支沒收。應執行有期徒
刑壹年貳月，扣案第一級毒品海洛因壹小包（驗餘淨重零點零
公克；空包裝重零點貳公克）、扣案第二級毒品安非他命壹小
包（毛重貳點肆柒公克）均沒收銷燬之，扣案針筒壹支、塑膠吸
管壹支均沒收。
    事實及理由
一、犯罪事實：甲○○前於民國88年間因施用毒品案件，經本院
    裁定送觀察、勒戒後，認有繼續施用毒品之傾向，經臺灣花
    蓮地方法院檢察署檢察官聲請強制戒治並起訴，強制戒治部
    分於89年 4月20日停止戒治付保護管束期滿；起訴部分由本
    院以88年度易字第497號判處有期徒刑8月確定；89年間又因
    施用毒品案件，經臺灣花蓮地方法院檢察署檢察官聲請強制
    戒治並起訴，強制戒治部分於90年 6月27日停止戒治付保護
    管束期滿，起訴部分經本院以89年度訴字第 152號判處有期
    徒刑8月確定；上開罪刑經接續執行於91年6月19日縮刑期滿
    執行完畢。92年間復因施用毒品案件，經本院以92年度訴字
    第164號判處有期徒刑1年確定，於94年1月6日縮刑期滿執行
    完畢。嗣於95年間，因施用第一級、第二級毒品案件，經本
    院以95年度訴字第11號判處有期徒刑1年1月、 4月，應執行
    有期徒刑1年3月，嗣經減刑為有期徒刑6月15日、2月，定應
    執行有期徒刑 8月確定。又因施用第一、二級毒品案件，經
    本院以95年度訴字第 303號判處有期徒刑8月、5月，應執行
    有期徒刑1年；因竊盜、詐欺案件經本院以95度花簡字第591
    號、第912號分別判處有期徒刑3月、4月；嗣經減刑為4月、
    2 月15日、1月15日、2月，定應執行有期徒刑10月確定。上
    開罪刑經接續執行，於97年 3月31日縮刑期滿執行完畢。其
    後又因施用毒品案件，經本院先後以98年度訴字第 351號、
    98年度訴字第 436號分別判處應執行有期徒刑1年、1年確定
    （業經本院於99年 2月25日以99年度聲字第60號裁定定其應
    執行刑 1年10月）。詎甲○○仍未戒除毒癮，復分別基於施
    用第一級毒品海洛因、第二級毒品安非他命之犯意，於99年
    1月23日上午6時許，在花蓮縣吉安鄉○○○街2巷12號住處，
    先以將海洛因置於針筒內注射之方式施用第一級毒品海洛因
    1次，其後相隔約1分鐘後，再另以將安非他命置於鋁箔紙上
    以火燒烤吸其煙氣之方式，施用毒品安非他命 1次。嗣其因
    前案遭通緝，為警於同日上午11時許，在花蓮縣吉安鄉○○
    ○街170巷口緝獲，並當場扣得其所有第一級毒品海洛因 1小
    包（驗餘淨重0.30公克、空包裝重0.23公克）、第二級毒品
    安非他命 1小包（毛重2.47公克）、及其所有供（非專供）
    施用毒品之針筒1支、塑膠吸管1支。
二、證據：
  （一）被告甲○○於警詢、偵查及本院準備程序、審理時之自
        白。
  （二）慈濟大學濫用藥物檢驗中心檢驗總表、偵辦毒品案件尿
        液檢體採集送驗紀錄表各1紙。
  （三）法務部調查局濫用藥物實驗室99年 2月12日調科壹字第
        09923003620號鑑定書1份。
  （四）扣案第一級毒品海洛因 1小包（驗餘淨重0.30公克、空
        包裝重0.23公克）、第二級毒品安非他命 1小包（毛重
        2.47公克）、針筒1支、塑膠吸管1支。
三、按海洛因、安非他命分別係毒品危害防制條例第2條第2項第
    1款、第2款所稱之第一、二級毒品。核被告甲○○所為，分
    別係犯毒品危害防制條例第10條第 1項之施用第一級毒品罪
    及同條例第10條第 2項之施用第二級毒品罪，被告施用前後
    持有第一、二級毒品之低度行為，分別為其施用第一、二級
    毒品之高度行為所吸收，均不另論罪。又被告所犯上開施用
    第一、二級毒品 2罪之犯意各別，犯罪構成要件事實互異，
    應予分論併罰。另被告有前開所述之科刑及執行紀錄，有臺
    灣高等法院被告前案紀錄表在卷可稽，其受有期徒刑執行完
    畢後，5年以內故意再犯本件有期徒刑以上之2罪，均為累犯
    ，各應依刑法第 47條第1項之規定加重其刑。爰審酌被告素
    行不佳，前有多次施用毒品之前科，並經觀察、勒戒及強制
    戒治之戒毒療程，猶未能戒除毒品之誘惑，同時沾染施用 2
    種毒品之惡習，戕害身心健康，惟其犯後坦承犯行，態度良
    好，復參諸其生活狀況、施用毒品之手段、動機等一切情狀
    ，各量處如主文所示之刑，並定其應執行之刑，以示懲儆。
四、至扣案之海洛因 1小包（驗餘淨重0.30公克；空包裝重0.23
    公克）、安非他命 1小包（毛重2.47公克），為查獲之毒品
    ，應依毒品危害防制條例第18條第 1項前段之規定，不問屬
    於犯人與否，均沒收銷燬之。另扣案之注射針筒 1支、塑膠
    吸管 1支，均係被告所有並供（但非專供）施用毒品之器具
    ，業經被告供明在卷，自應依刑法第38條第1項第2款之規定
    ，併予宣告沒收之。
據上論斷，應依刑事訴訟法第299條第1項前段、第273條之1第 1
項，毒品危害防制條例第10條第1項、第2項、第18條第 1項前段
，刑法第11條前段、第47條第1項、第51條第5款、第38條第 1項
第2款，判決如主文。
本案經檢察官簡淑如到庭執行職務。
中    華    民    國    99    年    4     月    15    日
                  刑事第一庭    法  官  陳世博
以上正本證明與原本無異。
如不服本判決應於收受送達後10日內向本院提出上訴書狀，並應
敘述具體理由。其未敘述上訴理由者，應於上訴期間屆滿後20日
內向本院補提理由書(均須按他造當事人之人數附繕本)「切勿逕
送上級法院」。
中    華    民    國    99    年    4     月    15    日
                                書記官
附錄本判決論罪之法律條文：
毒品危害防制條例第10條：
施用第一級毒品者，處6月以上5年以下有期徒刑。
施用第二級毒品者，處3年以下有期徒刑。

司法院資訊處製作；財團法人民間司法改革基金會備份。
